臺灣桃園地方法院刑事判決　　　　　　　　　　　　　九十一年度訴字第一四五號
　　公　訴　人　臺灣桃園地方法院檢察署檢察官
　　被　　　告　甲○○
右列被告因違反毒品危害防制條例案件，經檢察官提起公訴（九十年度毒偵字第四二
一三號、九十年度毒偵緝字第五四三號），本院判決如左：
    主  文
甲○○連續施用第一級毒品，處有期徒刑拾月，扣案海洛因四小包驗餘淨重零點伍
公克沒收銷燬之，扣案吸管壹支、注射針筒拾壹支、分裝袋壹包沒收；又連續施用第
二級毒品，處有期徒刑玖月。應執行有期徒刑壹年伍月，扣案海洛因四小包驗餘淨重
零點伍公克沒收銷燬之，扣案吸管壹支、注射針筒拾壹支、分裝袋壹包沒收。
    事  實
一、甲○○前於民國八十七年間因施用毒品案件，經本院裁定送觀察、勒戒後，認有
    繼續施用毒品傾向，由本院裁定送強制戒治期滿，由臺灣高等法院（八十七年度
    上易字第一七二一號）及臺灣桃園地方法院檢察署檢察官（八十九年戒偵字第三
    ０七號）分別於八十八年十一月十七日及八十九年六月十二日為免刑判決及不起
    訴處分，詎甲○○並未戒絕施用毒品惡習，分別基於概括犯意，自八十九年底某
    日起至九十年十月二十五日止，連續在桃園縣桃園市○○○街八五號一樓之三住
    處施用第一、二級毒品海洛因、安非他命，為警分別於：(一)九十年二月十五日二
    十一時三十分許，在其上開住處查獲，扣得海洛因二小包（驗餘淨重零點零一公
    克、零點一五公克）及吸管一支。(二)九十年三月一日經通知至桃園縣警察局刑警
    隊採尿檢驗。(三)九十年十月二十五日十二時十分許，在桃園縣桃園市○○街二三
    三巷三十一號查獲，扣得注射針筒十一支、分裝袋一包、海洛因二包（驗餘淨重
    零點三七公克，另扣得二包不明白粉，驗餘淨重一點三六公克，經檢驗無毒品反
    應）。
二、案經桃園縣警察局、桃園、八德分局移送臺灣桃園地方法院檢察署檢察官偵查起
    訴。
    理  由
一、訊據被告甲○○對於右揭時地分別施用第一、二級毒品海洛因及安非他命之事實
    ，均坦承不諱，並有如事實欄所載之物品扣案可佐，而被告為警查獲後所採集之
    尿液經送檢驗結果，亦分別呈嗎啡及甲基安非他命陽性反應，有桃園縣衛生局不
    法藥物尿液檢定書三紙在卷可稽。按一般人施用第二級毒品安非他命後距採集尿
    液可得驗出甲基安非他命時間最長不會超過九十六小時，此有行政院衛生署藥物
    食品檢驗局八十一年藥檢壹字第○○一五六號函可參，被告九十年二月十五日及
    三月一日為警查獲時所採尿液經檢驗結果，雖僅有嗎啡陽性反應，然被告自承其
    自八十九年底起即分別有施用海洛因及安非他命行為，約一天吸二、三次，不一
    定同時用海洛因、安非他命等語，因之，被告於九十年二月十五日及三月一日為
    警查獲時所採集尿液，經檢驗結果雖僅有嗎啡陽性反應，而無甲基安非他命陽性
    反應，然亦僅足證明被告於採尿時點回溯九十六小時內未施用安非他命毒品，尚
    不得反證被告即無施用安非他命行為。又被告前於八十七年間因施用毒品案件，
    經本院裁定送觀察、勒戒後，認有繼續施用毒品傾向，由本院裁定送強制戒治期
    滿後，由臺灣高等法院（八十七年度上易字第一七二一號）及臺灣桃園地方法院
    檢察署檢察官（八十九年戒偵字第三０七號）分別於八十八年十一月十七日及八
    十九年六月十二日為免刑判決及不起訴處分，有臺灣桃園地方法院檢察署刑案資
    料查註表一份在卷可稽，被告於前案免刑及不起訴處分後，五年內再犯毒品危害
    防制條例第十條之罪，事證明確，應予依法論科。
二、核被告所為，係犯毒品危害防制條例第十條第一項、第二項之施用第一、二級毒
    品罪。其持有毒品海洛因及安非他命係為供施用，其持有之低度行為，應為其施
    用之高度行為所吸收，不另論罪，又被告先後多次施用毒品海洛因、安非他命犯
    行，均時間緊接，所犯構成要件相同之罪，顯均係基於概括犯意反覆為之，均應
    依刑法第五十六條規定論以連續犯一罪，並均依法加重其刑，所犯施用第一、二
    級毒品犯行，犯意各別，行為互殊，應予分論併罰。公訴人就被告施用第一、二
    級毒品犯行僅就九十年二月十六日起之犯行起訴，惟被告自八十九年底某日起即
    有施用第一、二級毒品行為，已據被告供承在卷，則未起訴部分與起訴部分既有
    連續犯裁判上一罪關係，為起訴效力所及，本院自應併予審理。爰審酌被告施用
    毒品次數，犯行所生危害，已曾因相同犯行經觀察、勒戒及強制戒治等處遇後猶
    未能使其知所省惕，根絕施用毒品惡習，足徵其沾染甚深，及犯後態度，坦承犯
    行等一切情狀，分別量處如主文所示之刑，並定其應執行刑。
三、扣案白粉二小包（驗餘淨重零點零一公克、零點一五公克）及二小包（驗餘淨重
    零點三七公克）經檢驗結果，確為毒品海洛因，有法務部調查局鑑定通知書二紙
    附卷可佐，應依毒品危害防制條例第十八條第一項前段規定沒收銷燬之，扣案吸
    管一支、注射針筒十一支、分裝袋一包為被告所有供施用毒品所用之物，已經被
    告供承在卷，應依刑法第三十八條第一項第二款宣告沒收。至被告九十年十月二
    十五日為警查獲時，另扣得二包不明白粉，驗餘淨重一點三六公克，經檢驗結果
    並無毒品反應，有前開法務部調查局鑑定通知書可稽，則不得宣告沒收。併予敘
    明。
據上論斷，應依刑事訴訟法第二百九十九條第一項前段，毒品危害防制條例第十條第
一項、第二項、第十八條第一項前段，刑法第十一條前段、第五十六條、第三十八條
第一項第二款、第五十一條第五款，判決如主文。
本案經檢察官蔡正雄到庭執行職務。
中      華      民      國      九十一      年    四      月    八      日
                                  臺灣桃園地方法院刑事第一庭
                                      法  官    黃  斯  偉
右正本證明與原本無異
如不服本判決，應於判決送達後十日內向本院提出上訴狀( 應附繕本 )，上訴於
臺灣高等法院。
                                      書記官    李  珈  慧
中      華      民      國      九十一      年   四       月    八      日
 論罪法條之依據：
毒品危害防制條例第十八條第一項
查獲之毒品及專供製造或施用毒品之器具，不問屬於犯人與否，均沒收銷燬之。但合
於醫藥或研究之用者，得不予銷燬。
毒品危害防制條例第十條
施用第一級毒品者，處六月以上五年以下有期徒刑。
施用第二級毒品者，處三年以下有期徒刑。
